src-fst-morphology-stems-nouns.lexc.md
# Substantiivit

LEXICON NounRoot 

Nomenityyppit s.147 (Eira published book 2014) (Niitähän oon 3)

TYYPPI 1: Kaksitavuiset lyhykäisvokaaliset rangat

* 2.1 Kaksitavuiset ( juoppo, syksy, puku )               = `n_11`
* X.X Kaksitavuiset ( sana : sanoissa, aika )  a -> o:ksi = `n_11_AO`
* X.X Kaksitavuiset ( kuva : kuvissa )         a -> i:ksi = `n_11_A0_A2I`
* X.X Kaksitavuiset lånord ( färi : färi, pappi, tooli )  = `n_11_i`
- 2.1.1  Kaksitavuiset monikko (housut )                 = `n_11_pl`
Kaksitavuiset monikko -i (sortsit)              = `n_11_i_pl`
- 2.1.2  Kaksitavuiset ( joki:joke, ovi:ove ) e -> i:ksi = `n_11_E2I`
Kaksitavuiset monikko (hykset) e -> i:ksi       = `n_11_E2I_pl`
* 3.1 Kaksitavuiset (CNS-rankaiset?) ( pieni, kieli )     = `n_12`
* 3.1.1  ( lumi:lunta, toimi, liemi )                     = `n_12_mi`
* 3.1.2  ( käsi, vuosi )                                  = `n_12_si`
* X.X.X  (kusi, kuusi) toistaiseksi vain nämä 2 sanaa     = `n_12_kusi`
* 3.1.3  ( lapsi )                                        = `n_12_lapsi`
* 3.1.4  ( mies )                                         = `n_12_mies`

TYYPPI 2: Usheempitavuiset lyhykäisvokaaliset rangat

* 2.2  Usseempitav. ( opettaaja )                         = `n_21`
- 2.2.2  U.tav. monikko oi (perintö,kurkkio,paijukko )   = `n_21_oi`
- 2.2.2  U.tav. monikko oi (kulkkiija, asia) a -> o:ksi  = `n_21_oi_AO`
- 2.2.1  Usseempitav. odd ( kajava )                     = `n_21_odd`
- 2.2.1  Usseempitav. odd ( meininki, tunturi )          = `n_21_odd_i`

* 3.2 Usseempitavuiset ( tytär )
- 3.2.1 ( tytär, taival, paimen )                        = `n_22`
- 3.2.2 ( elläin: elläimen)                              = `n_22_m`
-       ( vanhimet:vanhi )                               = `n_22_m_pl`

* 4.3  ton-adjektiivit (onneton:onne) (vain Adj)          = `a_22_ton`
- 3.2.3 (rakkhaus)                                       = `n_22_s`
* 4.1 veres-nominit ( veres, kokkous) ekstraCNSranka      = `n_22_excns`
* 4.1.1 veres-nominit monikko ( veljekset) ekstraCNSranka = `n_22_excns_pl`
- 4.2.2 -inen-nominit odd (vihrinen / ihminen)           = `n_22_inen_odd`
* 4.2 –inen-nominit ( kainulainen)                        = `n_22_inen`
- 4.2.1 -inen-nominit Pl (tervheiset)                    = `n_22_inen_pl`

TYYPPI 3: Pitkävokaaliset rangat

* 1. Yksitavuiset / Vi ( maa, yö )                        = ` n_31`
* 1.2  Yksitavuiset monikko/ Vi ( häät )                  = ` n_31_pl`
* 1.1 Yksitavuiset / ai ( tuorestai )                     = ` n_31_ai`
- 2.3 Kokkoontumanom. ( valkkee)                         = ` n_31_ee`
- 2.3 Kokkoontumanom. ( filee, teevee) Lainasanat!     = `n_31_lainasana_ee`
- 2.3.1 Kokkoontumanom. ( assii, laattii )                = ` n_31_ii`
- 3.3.1 (opas) & 3.3.2 (asukas) & rakas                   = ` n_32_as`
- 3.3.3 (ruvis, kaunis)                                   = ` n_32_is`
- 3.3.4 (huonet, hyljet, perkele)                         = ` n_32_et`
- 3.3.5 (kirves)                                          = ` n_32_ts`

* valkkee:valkke n_31_ee ;  Is noun, bål
* veres:vere n_22_excns ; 
* käsi:käte n_12_si ; 
* assii+Dial/Por:assi n_31_ii ; 
* meininki:meininki n_21_odd_i ; 
* tytär:tyttär n_22 ; 
* lumi:lu n_12_mi ; 
* yö:yö n_31 ; 

Leksikkonimet Eiran mukaan
* n1 Eira 1
* n12 Eira 1.1 etc
Luokat vanha_n_21  n12 vanha_n_22 vanha_n_22odd vanha_n_32 vanha_n_32s vanha_n_32m vanha_n_1 vanha_n_23 vanha_n_33as n-33is vanha_n_33t vanha_n_41 vanha_n_42 vanha_n_42odd Eiran v. 2009 mukaan

2007 s.87
* 1. Yksitavuiset / Vi ( maa )		 	            = vanha_n_1
* 1.1 Yksitavuiset / ai ( tuorestai )		 	    = vanha_n_1ai
* 1.2. Yksitavuiset monikko/ Vi ( häät )		  	= vanha_n_1pl
* 2. Vokaalirankaiset						 	            =
- 2.1 Kaksitavuiset ( aika, pappi )			 	    = vanha_n_21
- 2.1.1. Kaksitavuiset monikko (housut )   	= vanha_n_21pl
- 2.1.2. Kaksitavuiset (joki: joke )         = vanha_n_21ie
- 2.2. Usseempitav. ( opettaaja )		     	 	  = vanha_n_22
- 2.2.1. Usseempitav. odd ( kajava )	       	= vanha_n_22odd
- 2.2.1. Usseempitav. odd ( meininki, tunturi )	= vanha_n_22oddi
- 2.2.2. Usseempitav. monikko oi ( kulkkiija )	= vanha_n_22oi
- 2.3 Kokkoontumanom. ( valkkee,)	      	 	= vanha_n_23
- 2.3.1 Kokkoontumanom. ( assii )    		 	= vanha_n_23ii
* 3. Konsonanttirankaiset
- 3.1 Kaksitavuiset ( pieni, kieli )		   		= vanha_n_31
- 3.1.1. lumi:lumen:lunta                  		= vanha_n_31m
- 3.1.2. ( käsi, vuosi )					   		= vanha_n_31si
- 3.1.3. ( lapsi )		 	         	   		= vanha_n_31lapsi
- 3.1.4. ( mies )			         		   		= vanha_n_31mies
- 3.2 Usseempitavuiset ( tytär )
- 3.2.1 ( tytär )                           		= vanha_n_32
- 3.2.2. ( elläin: elläimen                		= vanha_n_32m
- 3.2.3. (rakkhaus)					   		= vanha_n_32s
- 3.3 Kokkoontumanom. ( opas, huonet)
- 3.3.1 (opas)                             		= vanha_n_33as
- 3.3.2 (asukas)                           		= vanha_n_33as
- 3.3.3. (ruvis)                           		= vanha_n_33is
- 3.3.4 (huonet)                           		= vanha_n_33t
- 3.3.5 (kirves)						   		= vanha_n_33ts
* 4. Ekstrakonsonanttirankaiset
- 4.1 veres-nominit ( veres, kokkous)	   		= vanha_n_41
- 4.1.1. veres-nominit monikko ( veljekset)		= vanha_n_41pl
- 4.2 –inen-nominit ( kainulainen)		   		= vanha_n_42 = nen
- 4.2.1 -inen-nominit Pl (tervheiset)	   		= vanha_n_42pl = nen
- 4.2.2 -inen-nominit odd (vihrinen)	   		= vanha_n_42odd = nen

* * *

<small>This (part of) documentation was generated from [src/fst/morphology/stems/nouns.lexc](https://github.com/giellalt/lang-fkv/blob/main/src/fst/morphology/stems/nouns.lexc)</small>

---
